臺灣臺南地方法院刑事判決
110年度訴字第441號
公  訴  人  臺灣臺南地方檢察署檢察官
被      告  林則宇


選任辯護人  岳世晟律師
被      告  李崑志


選任辯護人  郭俐瑩律師
上列被告因違反毒品危害防制條例案件，經檢察官提起公訴（10
9年度偵字第15000號、110年度偵字第7168號），本院判決如下
：
    主  文
林則宇共同販賣第二級毒品未遂，累犯，處有期徒刑伍年貳月。
李崑志販賣第二級毒品未遂，處有期徒刑壹年伍月；又共同販賣
第二級毒品未遂，處有期徒刑貳年捌月。應執行有期徒刑參年。
李崑志未扣案販賣毒品所得新臺幣壹仟元沒收，於全部或一部不
能沒收或不宜執行沒收時，追徵其價額；扣案三星廠牌行動電話
(含○○○○○○○○○○號SIM卡壹張)壹支沒收。
    事  實
一、林則宇前因施用毒品案件，經臺灣臺南地方法院以107年度
    聲字第1459號裁定應執行有期徒刑1年1月確定，另以107年
    度簡字第2194號判決有期徒刑6月確定，並於民國108年11月
    14日縮短刑期假釋交付保護管束，而於108年11月22日因保
    護管束期滿未經撤銷，以已執行論。詎李崑志、林則宇均明
    知甲基安非他命係屬毒品危害防制條例第2條第2項第2款所
    列管之第二級毒品，依法不得持有、販賣，其等竟分別或共
    同基於販賣第二級毒品甲基安非他命以營利，而為下列行為
    ：
  ㈠李崑志基於販賣第二級毒品甲基安非他命以營利，而於109年
    7月30日15時5分許，使用其所有之三星手機（門號：000000
    0000號）做為販賣第二級毒品之工具，並使用通訊軟體LINE
    主動與李○○聯繫，請李○○幫忙介紹朋友向其購買甲基安非他
    命，李○○遂佯裝買家與李崑志洽談交易毒品事宜，達成以新
    臺幣（下同）1,000元之價格購買1小包甲基安非他命之合意
    ，並約定於同日20時許，在臺南市○○區○○○街000號○○○汽車
    旅館前進行毒品交易。嗣李○○偕同陳○○於同日20時15分許，
    騎車前往上址，李崑志即以1,000元之價格出售甲基安非他
    命1小包予李○○、陳○○，並隨即離去。李○○、陳○○旋將購得
    之甲基安非他命1小包（含袋重為0.26公克）交予事先獲得
    情資之員警查扣，李崑志因而販賣第二級毒品未遂。
  ㈡李崑志、林則宇共同基於販賣第二級毒品甲基安非他命以營
    利，於109年8月13日18時50分許，由李崑志使用其所有之三
    星手機（門號：0000000000號）做為販賣第二級毒品之工具
    ，並使用通訊軟體LINE主動與陳○○聯繫是否欲購買甲基安非
    他命，陳○○遂佯裝買家與李崑志洽談交易毒品事宜，達成以
    7,000元之價格購買1錢甲基安非他命之合意，並約定於同日
    21時許，在臺南市中西區民族路3段與大新街口進行毒品交
    易。嗣李崑志於同日21時43分許，先行前往上址等待林則宇
    攜帶1錢甲基安非他命前來與陳○○交易時，為事先獲得情資
    之員警當場逮捕，因而販賣第二級毒品未遂，並扣得用以販
    毒及聯絡買家之三星手機1支，而查悉上情。
二、案經臺南地方檢察署檢察官指揮臺南市政府警察局歸仁分局
    報告臺南地方檢察署檢察官偵查起訴。
    理  由
一、證據能力部分：
　㈠被告林則宇辯護人主張，共同被告李崑志於警詢中之供述，
    係屬被告以外之人於審判外之陳述，不得作為證據；又共同
    被告李崑志於偵查中之供述，未經被告林則宇對質詰問，不
    得作為證據。按被告以外之人於審判外之言詞或書面陳述，
    除法律有規定者外，不得作為證據，刑事訴訟法第159條第1
    項著有明文。經查，共同被告李崑志於警詢中之陳述，確實
    屬於被告以外之人於審判外之陳述，依上揭刑事訴訟法第15
    9條第1項規定，自不得作為本案認定被告林則宇犯罪事實之
    證據。至於共同被告李崑志偵查中在檢察官面前所為之陳述
    ，依刑事訴訟法第159條之1第2項規定，除顯有不可信之情
    況外，得做為證據。被告林則宇之選任辯護人固主張，共同
    被告李崑志在偵查中之供述，未給予被告林則宇對質詰問之
    機會，故不得作為證據，依司法院大法官會議釋字第582號
    解釋，認為共同被告之供述未經被告行使對質詰問，妨礙被
    告辯護權，應不得作為證據。然被告林則宇及其辯護人於本
    院審理中，已聲請傳喚共同被告李崑志到庭作證，並經被告
    林則宇及其辯護人當庭進行交互詰問，已確保被告林則宇對
    於共同被告李崑志之供述內容之對質詰問權，故共同被告李
    崑志偵查中在檢察官面前之供述，自得做為認定被告林則宇
    犯罪事實之證據。　
　㈡除前項被告李崑志警詢中之供述，對於被告林則宇而言屬被
    告以外之人於審判外之陳述，不得作為證據外，本判決以下
    所引用之具傳聞性質之證據，檢察官、被告林則宇及其選任
    辯護人以及被告李崑志與其辯護人於準備程序中均同意有證
    據能力，且於本案言詞辯論終結前，亦未爭執其證據能力，
    本院審酌前開證據之作成或取得之狀況，並無非法或不當取
    證之情事，且經本院於審判期日就上開證據依法進行調查、
    辯論，依刑事訴訟法第159條之5規定，認均具有證據能力。
二、訊據被告李崑志對上開犯罪事實一㈠販賣第二級毒品未遂部
    分坦承不諱，對上開犯罪事實一㈡與被告林則宇共同販賣第
    二級毒品未遂部分，被告則否認有共同販賣之犯行，並稱只
    是幫助林則宇而已；被告李崑志選任辯護人則為被告李崑志
    辯護稱：「就109年8月13日販賣毒品部分，因本件毒品來源
    確實為林則宇，且在警方查獲當下被告李崑志身上沒有毒品
    ，而是在等林則宇拿毒品來交易，且依照雙方對話內容可知
    ，當時李崑志是要求林則宇自行與藥腳交易，但因林則宇不
    認識藥腳，而希望李崑志在場，可見被告李崑志僅是林則宇
    的幫助犯，而非共同正犯」等語；被告林則宇則否認有與被
    告李崑志共同販賣毒品，被告林則宇選任辯護人則為被告林
    則宇辯護稱：「第二次販賣僅有林則宇與李崑志的LINE對話
    及通話譯文，內容也看不出是在講毒品，此部分應由檢察官
    證明，否則應為被告林則宇無罪之判決。有時候LINE對話警
    察有在下面註明意旨，但此並非被告林則宇之意思」、「本
    件只有李崑志的供述及對話紀錄，但從對話紀錄中看不出林
    則宇有要拿什麼毒品給李崑志，依最高法院見解，至少要看
    出何種毒品及數量才能認定這是李崑志指訴林則宇的補強證
    據。故我們認為這些訊息及對話紀錄無法證明被告林則宇有
    提供毒品給李崑志，因為沒有補強證據，被告應受無罪推定
    」等語。經查，
　㈠就犯罪事實一㈠所示被告李崑志販賣第二級毒品甲基安非他命給陳○○未遂部分之事實，被告李崑志之自白核與證人陳○○於警詢及偵訊中之供述及證人李○○於警詢中之供述相符，復有卷附臺南市政府警察局歸仁分局扣押筆錄、扣押物品目錄表（見警卷第61-67頁）、證人A1與被告李崑志LINE對話截圖（警卷第73-87頁、偵1卷第17-39頁）、監視器錄影擷取畫面8張（警卷第89-95頁）、蒐證照片4張（警卷第97-99頁）可佐，堪信被告李崑志有關販賣第二級毒品甲基安非他命給陳○○未遂之自白與事實相符。
  ㈡就犯罪事實一㈡所示被告李崑志與林則宇共同販賣第二級毒品
    甲基安非他命給陳○○未遂部分之事實，被告李崑志固坦承有
    聯絡購毒之陳○○、與陳○○約定毒品價格以及交易地點，但主
    張是受被告林則宇的拜託，幫忙找藥腳而已，毒品交易要被
    告林則宇自己來交易；被告林則宇則否認與被告李崑志共同
    販毒。然查：
　　⑴被告李崑志於本院111年7月26日審理時以證人身分具結後證稱：「（檢察官問：109年8月13日這一天，你們是在賣毒品給陳○○是嗎？）對」、「（問：藥腳是不是陳○○？）是」、「（問：是你在跟陳○○聯繫嗎？）對，是我跟陳○○聯繫」、「（問：毒品的交易數量跟價錢是你跟藥腳陳○○談好的？）也不算，我事先先跟林則宇確認好價格跟數量我再跟藥腳談好」、「（問：林則宇在郵局交易之前沒有跟陳○○聯繫？）沒有」、「（問：藥腳是你負責去找的？）對」、「（問：毒品由林則宇提供？）是」、「（受命法官問：在你跟林則宇的對話中，他跟你講到一錢安非他命是5千元，後來談到55對嗎？）對」、「（問：你跟陳○○談的交易價錢7千元？）對」、「（問：你跟陳○○談的交易價錢7千元是誰決定？）那時候他開55給我的時候，我就說那我要開多少比較適合，因為我有跟林則宇在那邊討論，後面才以7千元」、「（問：為何你們在討論毒品價格如何約定的時候就沒有對話紀錄？）那時候都是在○○汽車旅館裡面談的，因為他要多少價格給我，我才有辦法跟陳○○談」、「（問：之後你們兩個就決定要七千元的金額？照你剛所述，你就跟林則宇討論後就告訴陳○○一錢7千，是否如此？）對」、「（問：後續都是你跟陳○○在聯絡嗎？）對，之前訊息有提到，說要叫林則宇跟陳○○直接接觸，可是林則宇說不要，他說那是我的朋友，叫我一定也要在場，所以那天原本約紅茶幫，但林則宇說紅茶幫那邊太大了，後面才改成郵局」、「（問：約紅茶幫是誰約的？）是我約的，因為我民宿在那附近」等語。依被告李崑志上揭證述，在本件109年8月13日販賣第二級毒品給證人陳○○的犯行中，俗稱藥腳的購毒者是被告李崑志找來的，並負責聯絡，毒品交易金額是被告李崑志與被告林則宇共同商討決定，而交易的時間及交易的地點，甚至在約定好交易地點後，經李崑志與林則宇商討後自行更改地點到郵局附近。本件毒品交易的過程中，除了毒品是被告林則宇提供的外，交易金額是被告李崑志與被告林則宇共同討論決定，交易對象以及交易地點則是被告李崑志決定。是以，被告李崑志已參與本件毒品交易行為中的核心行為，已屬販賣毒品的共同正犯，而非僅屬於幫助犯。
　　⑵被告林則宇否認有參與本件109年8月13日販賣第二級毒品
      給證人陳○○的犯行，然查，
　　　①被告林則宇於109年8月13日與被告李崑志的Letstalk通
        訊軟體的對話紀錄中，A代表的是被告林則宇，B代表的
        是被告李崑志：
　　　  A：(18 : 50)訊息：工作還要不要辣我都跟人家拿完了
            
        A：(18 : 50)語音：你們兩個搞這樣，那工作怎麼辦，
           叫我自已塗牛屎喔？
       被告李崑志於本院111年7月26日審理時證稱：『「工作」
       指的就是安非他命，那時候我跟前女朋友在吵架，他意
       思是說他那時候買進來的工作要怎麼辦、怎麼處理，是
       要叫他自己賠錢的意思嗎？』、「我那時候在跟前女友吵
       架，沒有心思處理賣陳○○安非他命這件事，他才問我說
       安非他命還要不要，他已經先用自己的錢買好毒品了」
       。
　　    B：(下午18 : 51)語音：我現在跟他問了啦，我跟你說
           的我不會不管，等一下你跟我的朋友接觸
　　　 被告李崑志證稱：「這是說我那時候已經在跟藥腳問了
       ，我那時候要幫他找藥腳，處理安非他命」。
　　  ②另參照同一時間被告李崑志與證人陳○○的LINE對話紀錄
        ，A代表的是被告李崑志，B代表的是證人陳○○：
　　　  A：(下午6 : 50)訊息：在嗎？看到回
        B：(下午6 : 51)訊息：幾點要找你？
        B：(下午6 : 52)訊息：嗯。7000。
　　　  證人陳○○於偵查中具結後證稱：「（提示8月11至13日L
        INE對話截圖，問：是否為你與李崑志之對話內容？）
        是」、「（問：所以你在8月11日才跟李崑志有聯繫上
        ？）是」、『（問：8月13日的對話中，李崑志說「在嗎
        ？看到回」、「你說要1瓶？」是何意？）因為我在8月
        11日有跟李崑志說要1大瓶，但是我跟李崑志說，我要
        過2-3天才會領錢」等語；而被告李崑志於偵查供稱：
        「（提示8月13日LINE對話截圖，問：是否為你與陳○○
        之對話內容？）是」、『（問：對話中，你說「在嗎？
        看到回」、「你說要1瓶？」是何意？）陳○○有用LINE
        跟我聯繫說要買毒品，但是要等13至15日發薪水才可以
        買，所以我後來才會問陳○○「在嗎？看到回」，我是要
        確認陳○○還有沒有要買毒品，因為林則宇用LETSTALK打
        來問我說，叫我問看看陳○○還有沒有要買毒品，所以我
        才會跟陳○○做確認」等語。依據證人陳○○的證述，對話
        內就是被告李崑志在回應他前幾天說要的毒品，而被告
        李崑志則稱，是在問陳○○是否要購買毒品，因為被告林
        則宇用LETSTALK打來問，要他問看看陳○○還有沒有要買
        毒品，所以才會跟陳○○做確認。對照被告李崑志與證人
        陳○○的對話時間以及被告李崑志與被告林則宇LETSTALK
        的對話時間，時間上正是在被告林則宇質問被告李崑志
        已經買進來的毒品安非他命要如何處理，要被告李崑志
        盡快找到買家。足見證人陳○○就是被告李崑志與被告林
        則宇對話中所稱，已經在問是否要買毒品的對象。
　　　  ③被告李崑志的Letstalk通訊軟體的對話紀錄，
　　　　　A : (20 : 45)訊息：不要約紅茶幫那裡很辣。他開
          車還是騎車？
          A : (21 : 03)訊息：到了嗎？
          B : (21 : 03)訊息：還沒。
          B : (21 : 04)訊息：我叫他到郵局
　　　    上揭對話中，被告林則宇要求不要約在紅茶幫那裡，
          並一再詢問買毒者到了沒。被告李崑志則在偵查中供
          稱：「因為我本來是約民族路的紅茶幫，但林則宇說
          不要約紅茶幫，那邊很危險，後來林則宇說要改約民
          族路上的郵局」。而本件被告李崑志被警察查獲逮捕
          的位置，也正是在民族路3段與大新街口，正是在被
          告李崑志所稱的永樂郵局附近，足認被告李崑志於偵
          訊中以及本院審理時之供述，與被告林則宇對話中的
          郵局及實際上被告李崑志被查獲逮捕的地點相符，堪
          信被告李崑志所述為真實。
　　　  ④被告林則宇於本院審理中一開始否認上揭Letstalk通
          訊軟體的對話紀錄與被告李崑志對話的「小宇」是被
          告林則宇本人，經提示被告林則宇自己在警詢及偵查
          中之供述，被告林則宇始承認「小宇」就是他，上揭
          Letstalk通訊軟體的對話紀錄確實是他與被告李崑志
          對話。上揭Letstalk通訊軟體的對話紀錄，時間上與
          被告李崑志與證人陳○○的對話時間相符，而對話內容
          依據被告李崑志的供述與證述，是被告林則宇要求被
          告李崑志找尋購買毒品的藥腳，以及被告李崑志回答
          已確實聯絡了要購買毒品的人。參以被告李崑志供稱
          ，他到現場是要等被告林則宇攜帶1錢的毒品甲基安
          非他命前來完成交易，核與被告李崑志被逮捕時身上
          並沒有毒品的情形相符。
　　    ⑤被告林則宇與被告李崑志共同販賣第二級毒品甲基安
          非他命未遂犯行，有共同被告李崑志之供述與證述，
          以及證人陳○○的證述，尚有被告林則宇於109年8月13
          日與被告李崑志的Letstalk通訊軟體的對話紀錄，以
          及被告李崑志與證人陳○○的LINE對話紀錄為補強證據
          ，被告林則宇犯行已臻明確。
  ㈢按毒品危害防制條例所規定之販賣毒品罪，雖未明示「營利之意圖」為其犯罪構成要件，然「販賣」一語，在文義解釋上當然已寓含有買賤賣貴，而從中取利之意思存在。且從商業交易原理與一般社會觀念而言，販賣行為在通常情形下，仍係以牟取利益為其活動之主要誘因與目的。又政府為杜絕毒品氾濫，毒害人民甚深，再三宣導民眾遠離毒品、媒體報導既深且廣，對於禁絕毒品之政策，應為大眾所熟悉。再政府對於查緝施用、轉讓及販賣毒品無不嚴格執行，且販賣毒品罪係重罪，若無利可圖，衡情一般持有毒品者，當不致輕易將持有之毒品交付他人。況販賣毒品乃違法行為，非可公然為之，且有其獨特之販售路線及管道，亦無公定之價格，復可任意增減其分裝之數量，而每次買賣之價量，亦可能隨時依市場貨源之供需情形、交易雙方之關係深淺、資力、對行情之認知、查緝是否嚴緊，及購買者被查獲時供述購買對象之可能性風險評估等諸般事由，而異其標準，非可一概而論，是販賣之利得，誠非固定，而縱使販賣之人從價差或量差中牟利方式雖異，其意圖營利之非法販賣行為仍屬同一。從而，舉凡有償交易，除足以反證其確係另基於某種非圖利本意之關係外，通常尚難因無法查悉其販入價格，做為是否高價賣出之比較，諉以無營利之意思而阻卻販賣犯行之追訴。本件倘被告李崑志與林則宇未販售上開毒品從中牟利，自無平白費時、費力，特意趕赴前開地點交付毒品予證人李○○及陳○○等人之理，足見被告李崑志與林則宇販賣甲基安非他命時，可從中獲得金錢，其確有販賣第二級毒品甲基安非他命牟利之意圖，足堪認定。
三、論罪科刑：
  ㈠核被告李崑志就事實一㈠所為，係犯毒品危害防制條例第4條
    第6項、第2項販賣第二級毒品未遂罪；被告李崑志與林則宇
    就事實一㈡所為，係犯毒品危害防制條例第4條第6項、第2項
    販賣第二級毒品未遂罪。渠等販賣前持有第二級毒品之低度
    行為，分別為其販賣之高度行為所吸收，不另論罪。被告李
    崑志與林則宇間，就事實一㈡販賣第二級毒品犯行，有犯意
    之聯絡及行為之分擔，均為共同正犯。被告李崑志上開先後
    2次販賣第二級毒品之各犯行間，則屬犯意各別，行為殊異
    ，應予分論併罰。被告林則宇有如犯罪事實欄所載科刑及執
    行完畢之前科紀錄，此有卷附臺灣高等法院被告前案紀錄表
    可稽，其於5年以內再故意犯本件有期徒刑以上之罪，為累
    犯。又司法院大法官會議釋字第775號解釋，認關於刑法第4
    7條之累犯應一律加重其刑之規定應於2年內修正，於修正前
    ，宜由法院依上開解釋意旨，於個案中分情節，基於累犯者
    有其特別惡性及對刑罰反應力薄弱等立法理由，裁量是否加
    重最低本刑。而被告林則宇本次所犯之罪與前案為相同性質
    之毒品罪，被告未因前開犯罪科刑執行完畢而受有警惕，復
    又於5年內再犯本件之罪，足認其對於法敵對意識並未因前
    開科刑執行完畢而減弱，且刑罰之反應力薄弱，故仍認本案
    有依刑法第47條第1項規定加重其最低本刑之必要，而依法
    予以加重其刑。本件因購毒者李○○及陳○○並無購買毒品之真
    意，是在與查緝員警配合之下，向被告李崑志、林則宇購買
    毒品，故被告李崑志、林則宇雖已著手於販賣毒品行為之實
    施，且完成交付第二級毒品之行為，其二人於本件之犯罪皆
    屬未遂，均依刑法第25條第2項之規定，按既遂犯之刑度減
    輕之。
  ㈡按「犯第4條至第8條、第10條或第11條之罪，供出毒品來源
    ，因而查獲其他正犯或共犯者，減輕或免除其刑。犯第4條
    至第8條之罪於偵查及歷次審判中均自白者，減輕其刑」，
    毒品危害防制條例第17條第1項、第2項定有明文。被告李崑
    志就犯罪事實一㈠販賣第二級毒品犯行，於偵、審中均自白
    犯行，自得依毒品危害防制條例第17條第2項規定遞減輕其
    刑；又被告李崑志就犯罪事實一㈡販賣第二級毒品犯行，供
    出其毒品來源為被告林則宇，因而查獲被告林則宇販賣毒品
    之犯罪事實，爰依毒品危害防制條例第17條第1項規定遞減
    輕其刑。被告李崑志固坦承有犯罪事實一㈡聯絡陳○○販毒之
    事實，惟否認是與被告林則宇共同販賣第二級毒品，辯稱只
    是幫助被告林則宇販賣第二級毒品。依上揭毒品危害防制條
    例第17條第2項估定，被告必須偵查及審判中均自白犯行，
    始有該條項減輕其刑規定之適用。而所謂自白犯行，依據最
    高法院裁判意旨：『以上訴人行為時之毒品危害防制條例第1
    7條第2項為例，其規定犯同條例第4條至第8條之罪於偵查及
    審判中均自白者，減輕其刑，係為鼓勵此類犯罪行為人自白
    、悔過，並期訴訟經濟、節約司法資源而設。其中所謂「自
    白」，係指被告或犯罪嫌疑人對自己之犯罪事實全部或主要
    部分為肯定供述之意。於毒品案件而言，販賣毒品與無償轉
    讓、合資購買、幫助他人施用毒品或與他人共同持有毒品，
    係分屬不同之犯罪事實，倘被告或犯罪嫌疑人供稱係為他人
    購買毒品，自難認已就販賣毒品之事實為自白，要無前揭減
    刑規定之適用。且行為人主觀上有無營利之意圖，乃販賣、
    轉讓毒品、為他人購買毒品而成立幫助施用毒品等犯罪之主
    要分際，亦為各該犯罪異其刑罰輕重之評價原因，屬販賣毒
    品犯罪之重要主觀構成要件事實，如被告或犯罪嫌疑人就販
    賣毒品犯罪之營利意圖未作供認，即難謂已就販賣毒品之犯
    行有所自白』（最高法院109年度台上字第4986號刑事判決參
    照）。本件檢察官起訴被告李崑志就犯罪事實一㈡所為係共
    同販賣第二級毒品，被告李崑志僅承認是幫助被告林則宇販
    賣第二級毒品，依上揭最高法院裁判意旨，自難認為已有自
    白犯行，而得依毒品危害防制條例第17條第2項規定減輕其
    刑。
　㈢按刑法第59條所規定之酌量減輕其刑，係裁判上之減輕，必以犯罪之情狀可憫恕，認為宣告法定最低度之刑猶嫌過重者，始有其適用。如別有法定減輕之事由，應先依法定減輕事由減輕其刑後，科以最低刑度，猶嫌過重時，始得為之（最高法院99年度臺上字第5999號判決參照）。次按毒品危害防制條例第4條第2項規定之販賣第二級毒品罪，其法定本刑為無期徒刑或10年以上有期徒刑，然同為販賣第二級毒品之人，其原因動機不一，犯罪情節未必盡同，或有大盤毒梟者，亦有中、小盤之分，甚或僅止於吸毒者友儕間為求互通有無之有償轉讓者亦有之，其販賣行為所造成危害社會之程度自屬有異，法律科處此類犯罪，所設之法定最低本刑卻同為無期徒刑，不可謂不重，若不分犯罪情節輕重，概處以上開法定刑，難免輕重失衡。查本件被告李崑志固有販賣第二級毒品之情，其販賣毒品的對象、次數、數量，與大盤、中盤動輒上公斤或上百萬元者確實有別，且其販賣甲基安非他命之所得有限，其犯罪情節當非與大盤、中盤毒梟者可資等同並論衡，然其就犯罪事實一㈠所示販賣第二級毒品未遂之犯行，其販賣之數量及金額僅為1,000元，法定本刑為無期徒刑或10年以上有期徒刑，經依刑法第25條第2項及毒品危害防制條例第17條第2項規定遞減輕其刑後，法定最低度刑仍為2年6月以上之有期徒刑，衡諸其販賣少量第二級毒品甲基安非他命，且尚未達於既遂之程度，為國民健康所造成之傷害以及對社會風氣可能造成之影響，認為尚有情輕法重之情事，爰依刑法第59條規定酌量再遞減輕其刑。至於被告李崑志及被告林則宇就犯罪事實一㈡共同販賣第二級毒品甲基安非他命未遂部分，因所販賣的數量達於1錢，價金為7,000元，數量不低，顯非一般施用者間互通有無之小額毒品交易，對於國民健康所造成之傷害以及對社會風氣造成之影響較大，被告林則宇經依刑法第25條第2項減輕其刑後，法定最低度刑為5年以上之有期徒刑；被告李崑志經依刑法第25條第2項、毒品危害防制條例第17條第1項規定遞減輕其刑後，其法定最低度刑為2年6月，實難認為尚有情輕法重之情事，自不再爰依刑法第59條規定酌量減輕其刑。
　㈣爰審酌被告林則宇自陳高中肄業之教育程度，被告李崑志自
    陳高中肄業之教育程度，被告2人智識正常，當知毒品對人
    體危害之鉅，猶不思警惕，僅因貪圖利益，即販賣甲基安非
    他命供他人施用，戕害他人身體健康，且危害社會治安，行
    為殊有非當，惟念被告因貪圖金錢之利益，致罹刑章，販賣
    數量及犯罪所得非鉅，兼衡被告林則宇離婚，目前受僱從事
    廟會搭牌樓，每日薪資約1500元，一個月4-5萬元，跟父母
    、妹妹同住；被告李崑志離婚，目前從事工程交通管制，一
    個小時180 元，每月收入約3-4 萬元，目前與女朋友同住及
    被告2人之素行、智識程度、家庭經濟狀況等一切情狀，分
    別量處如主文所示之刑，並就被告李崑志所犯部分定其應執
    行刑，以資懲儆。
  ㈤沒收：
    ⑴按「犯罪所得，屬於犯罪行為人者，沒收之」，刑法第38
      條之1第1項著有明文。被告李崑志犯罪事實一㈠販賣第二
      級毒品之價金為1,000元，雖未扣案，然係屬被告犯本件
      販賣毒品犯行之犯罪所得，本自應依刑法第38條之1第1項
      、第3項規定宣告沒收，於全部或一部不能沒收或不宜執
      行沒收時，追徵其價額。
    ⑵扣案三星廠牌行動電話(含0000000000號SIM卡1張)為被告
      李崑志所有，且供販毒聯絡使用，業據被告李崑志供承在
      卷，且有卷內之LINE通訊軟體、Letstalk通訊軟體通聯紀
      錄翻拍照片可佐，自應依毒品危害防制條例第19條第1項
      規定，宣告沒收之。
據上論斷，應依刑事訴訟法第299條第1項前段、毒品危害防制條
例第4條第6項、第2項、第17條第1項、第2項、第19條第1項，刑
法第11條前段、第25條第2項、第47條第1項、第51條第5款、第5
9條、第38條之1第1項、第3項，判決如主文。
本案經檢察官高振瑋提起公訴，檢察官蔡宜玲到庭執行職務。
中　　華　　民　　國   111    年    12    月     9    日
                    刑事第五庭  審判長法  官  陳振謙

                                      法  官  茆怡文

                                      法  官  鄭銘仁
以上正本證明與原本無異。
如不服本判決應於收受本判後20日內向本院提出上訴書狀，並應
敘述具體理由。其未敘述上訴理由者，應於上訴期間屆滿後20日
內向本院補提理由書狀（均須按他造當事人之人數附繕本）「切
勿逕送上級法院」。
                                      書記官  陳姝妤
中　　華　　民　　國　　111 　年　　12　　月　　14　　日
附錄本案論罪科刑法條：
毒品危害防制條例第4條
製造、運輸、販賣第一級毒品者，處死刑或無期徒刑；處無期徒
刑者，得併科新臺幣 2 千萬元以下罰金。
製造、運輸、販賣第二級毒品者，處無期徒刑或 7 年以上有期
徒刑，得併科新臺幣 1 千萬元以下罰金。
製造、運輸、販賣第三級毒品者，處 7 年以上有期徒刑，得併
科新臺幣 7 百萬元以下罰金。
製造、運輸、販賣第四級毒品者，處 5 年以上 12 年以下有期
徒刑，得併科新臺幣 3 百萬元以下罰金。
製造、運輸、販賣專供製造或施用毒品之器具者，處 1 年以上
7 年以下有期徒刑，得併科新臺幣 1 百萬元以下罰金。
前五項之未遂犯罰之。